臺灣高雄地方法院刑事判決　　　　　　　　　　　　九十一年度易字第一二三九號
　　公　訴　人　臺灣高雄地方法院檢察署檢察官
　　被　　　告　甲○○
右列被告因詐欺等案件，經檢察官提起公訴（九十一年度偵緝字第一五三號），本院
判決如左：
    主  文
甲○○意圖為自己不法之所有，以詐術使人將本人之物交付，處有期徒刑參月。如易
科罰金，以參佰元折算壹日。
    事  實
一、甲○○前於民國八十五年間，因違反動產擔保交易法，經本院以八十五年易字第
    六六三一號判決判處拘役五十日，於八十六年二月二十六日易科罰金執行完畢（
    未構成累犯），詎仍不知悔改，仍意圖為自己不法之所有，於民國（下同）八十
    九年二月二日，佯稱其子乙○○工作所需為由，願以動產擔保交易附條件買賣之
    方式，向丙○○經營設在高雄市○鎮區○○路三七六號之大同股份有限公司高雄
    公司瑞隆站（下稱大同高雄公司瑞隆站），購買型號為ＣＰＮ─一二００之康柏
    牌筆記型電腦一台，致大同高雄公司瑞隆站因而陷於錯誤，與之簽訂附條件買賣
    繳款保證書，並交付上開電腦，雙方約定買賣價金共新台幣（下同）四萬九千九
    百六十八元，頭期款二千七百一十八元，甲○○以現金給付外，其餘價金每月二
    日付款，共分三十五期償還，每期給付一千三百五十元，且該電腦應置放於甲○○位於高雄縣鳳山市○○路九十七巷三十號八樓之住處，在價金未付清之前，標
    的物所有權仍屬出賣人所有，甲○○僅得依約占有使用，不得任意遷移、出質或
    為其他處分。詎甲○○在取得電腦後，自第二期即同年三月二日起，即未繳納任
    何分期繳付之價金，並於同年五月間某日將電腦出賣予他人，嗣經丙○○屢向甲○○催討，並至上開處所查探，始知上情。
二、案經丙○○告發由臺灣高雄地方法院檢察署檢察官偵查起訴。
    理  由
一、訊據被告甲○○對前開曾以動產擔保交易之方式向大同高雄公司瑞隆站購買筆記
    電腦，於頭期款繳交後，未在續繳其他分期款項，嗣後並將筆記電腦出賣之情固
    坦承不諱，惟矢口否認涉有何詐欺犯行，辯稱：伊購買筆記電腦係供兒子乙○○
    使用，後未繳款係因經濟狀況變差云云。經查：被告於八十九年二月二日，以動
    產擔保交易附條件買賣之方式，向大同高雄公司瑞隆站購買型號為ＣＰＮ─一二
    ００之康柏牌筆記型電腦一台，約定總價金為四萬九千九百六十八元，頭期款為
    二千七百一十八元，其餘價金共分三十五期攤還，每期付款日為當月二號，繳款
    一千三百五十元，且該電腦存放地為高雄縣鳳山市○○路九十七巷三十號八樓，
    嗣被告僅繳納上開頭期款後，未再繳納任何分期價金之情，業據告發人即大同高
    雄公司瑞隆站負責人丙○○指述綦詳，並有附條件買賣繳款保證書一紙附卷可按
    ，堪已認定。被告雖稱上開筆記電腦確係購入供其子乙○○使用，惟證人乙○○
    於審理中到庭供陳：「（問：八十九年二月二日，你父親是否有購買筆記型電腦
    給你使用？）答：無，我不知道，我沒有使用過電腦。」等語明確（見本院九十
    一年七月十六日訊問筆錄），衡情乙○○為被告之子，應無任意虛構情節，陷害
    被告之理，其證言堪認真實可採，是被告佯稱欲為子購買筆記電腦之動機，已足
    令人起疑。再被告於八十九年五月份，因施用毒品遭法院裁定令入戒治處所施以
    強制戒治前即將筆記電腦出賣之情，業據其於審理中供承甚明（見本院九十一年
    七月十六日訊問筆錄），則其於八十九年二月購買筆記電腦，相隔未久即又加以
    出賣，期間未曾繳交任何分期應攤還之金錢，其於購買筆記電腦之初即生為自己
    不法所有意圖，殆無疑義，綜上，被告謊稱欲為子購買筆記電腦而與大同高雄公
    司瑞隆站簽訂上開附條件買賣契約，顯屬欺惘方法，並使大同高雄公司瑞隆站因
    此陷於錯誤而交付筆記電腦，其涉犯詐欺犯行事證明確，已堪認定，其前開所辯
    情詞，要屬事後卸飾之詞，均不足採信。
二、核被告所為，係犯刑法第三百三十九條第一項之詐欺取財罪。爰審酌被告前即有
    如事實欄所載之財產犯罪前科，有台灣高等法院被告全國前科紀錄表一紙附卷可
    稽，竟仍不知悔悟，再施詐術騙取他人財物，並加以變賣得利，致大同高雄公司
    瑞隆站受有損害，且事後遲未達成和解，偵審中又飾詞狡卸，難認有悔改之意及
    詐騙財物之價值非鉅等一切情狀，量處如主文所示之刑，又被告行為後刑法第四
    十一條已於九十年一月四日修正，並於同年月十二日公布生效，其第一項規定修
    正為：「犯最重本刑為五年以下有期徒刑以下之刑之罪，而受六個月以下有期徒
    刑或拘役之宣告，因身體、教育、職業、家庭之關係或其他正當事由，執行顯有
    困難者，得以一元以上三元以下折算一日，易科罰金。但確因不執行所宣告之刑
    ，難收矯正之效，或難以維持法秩序者，不在此限。」，然此屬刑之執行問題，
    非關於罪刑之變更，故應適用上開修正後之條文諭知易科罰金之折算標準，無刑
    法第二條比較新舊法之問題。
三、公訴意旨認被告前開所為亦涉有動產擔保交易法第三十八條罪嫌，固非無據，惟
    被告施用詐術騙取筆記電腦後，再將之出賣，性質應屬對同一法益之再度侵害，
    且之後變賣電腦之目的乃係對前詐欺所得之物之再度利用，應認屬不罰後行為，
    惟因檢察官以之與前開論罪科刑之部分有牽連犯裁判上一罪之關係，故本院不另
    為無罪之諭知，附此敘明。
據上論斷，應依刑事訴訟法第二百九十九條第一項前段，刑法第二條第一項前段、第
三百三十九條第一項，第四十一條第一項，罰金罰鍰提高標準條例第一條前段、第二
條，判決如主文。
中    華    民    國      九十一      年      八      月       二十一   日
                                  臺灣高雄地方法院刑事庭
                                      審判長法官    黃三友
                                            法官    涂裕洪
                  法官    黃宗揚
右正本證明與原本無異。
如不服本判決，應於判決送達後十日內，向本院提出上訴狀。
                                           書記官   陳掌珠
中    華    民    國      九十一      年      八      月       二十一   日
中華民國刑法第三百三十九條
 (普通詐欺罪)
意圖為自己或第三人不法之所有，以詐術使人將本人或第三人之物交付者
，處五年以下有期徒刑、拘役或科或併科一千元以下罰金。
以前項方法得財產上不法之利益或使第三人得之者，亦同。
前二項之未遂犯罰之。
